Inventaris van het archief van de Directie van de Levantse Handel en de Navigatie in de Middellandse Zee, (1614) 1625-1826 (1828)
Nationaal Archief, Den Haag
Ten slotte moet hier nog vermeld worden de directie te Middelburg, ofschoon deze ten alle tijde geheel afgescheiden gebleven is van die van Amsterdam; zij werd opgericht bij resolutie van burgemeesters, schepenen en raden dier stad d.d. 15 september 1696. De weigering van die betaling der lastgelden gaf ook hier de stoot tot de oprichting van het college. Op een missive van de directie te Amsterdam van juli 1696, waarbij deze op de betaling der lastgelden aandrong, gaf de regering van Middelburg ten antwoord dat zij van mening was dat de resoluties der Staten-Generaal van 1 februari 1660 en 25 juli 1671, alsmede al hetgeen bepaald was omtrent de Levantse handel slechts voor de provincies Holland en niet voor Zeeland verbindend was; dat aangezien deze provincie niet onderhorig was aan Holland, zij dus ook niet aansprakelijk kon zijn voor de schulden particulierlijk door Holland in casu ten behoeve van de Levant aangegaan, en evenmin behoefde bij te dragen in de lasten die daarvoor waren opgelegd. Aan de andere zijde ontkende zij niet dat de directie vele onkosten (zoals voor het onderhoud der consuls, het geven van presenten, enz.) maakte die ten bate van de handel in het algemeen strekten, en was men bereid de 1% Levantrechten te betalen, mits men ook deel mocht nemen in de directie van de Levantse Handel.
Op deze gronden besloot men 15 September 1696 tot de oprichting van een directie te Middelburg, waarvan de vier leden door burgemeesters benoemd werden. Aan dit college werd o.a. opgedragen om zich met de directies van Holland te verstaan en vooral te verkrijgen dat dit college door de anderen als zodanig erkend werd. Men besloot verder de 1% Levantrecht te heffen, doch gesteld worden in handen dezer directie om later aan de Rekenkamer te verrekenen.
De Staten van Zeeland besloten bij resolutie van 30 juli 1697 de licentmeester te gelasten de 1% Levantrechten aan de directie Middelburg uit te keren, terwijl deze daavan aan de Rekenkamer van Zeeland rekening en verantwoording zou moeten doen.
De gewenste erkenning door een overeenkomst met de directie te Amsterdam is echter nooit gevolgd: de vele protesten van de directie te Amsterdam aan de Staten-Generaal over de handelwijze van Zeeland en de drukke correspondentie daarover gevoerd hebben evenmin het beoogde gevolg gehad.
In een missive der directie te Middelburg aan directeuren te Amsterdam, ingevolge een decreet der Nationale Vergadering van 3 januari 1797, verklaart zij zelf dat "hare nuttigheid en werkzaamheden zeer weinig of gering geweest zijn".
Notulenboek Middelburg p. 531.
Werkzaamheden
De werkzaamheden der directie bestonden in:
het toezicht houden op de uitrusting van alle schepen die naar de Middellandse Zee en de Archipel varen, speciaal te letten op hun behoorlijke bewapening, bemanning en uitrusting, opdat zij aan de Barbarijse rovers weerstand zouden kunnen bieden. "De voorschriften voor die bewapening enz. werden gegeven bij plakaat van 27 november 1627 en nog nader uitgebreid bij plakaten d.d. 21 september 1663, 2 december 1667 en 28 september 1717.
het nazien der patenten en cognossement der schepen ten einde het ophouden van deze op reis onder allerlei voorwendsels te voorkomen. Dit tweeledig toezicht werd minder scherp nadat er in de achttiende eeuw allengs een meer duurzame vrede met de Barbarijse Staten tot stand was gekomen.
het voeren van briefwisseling met de orateur op resident te Constantinopel en de consuls in de Levant en in Barbarije. Ook dit was reeds voorgeschreven door burgemeesters van Amsterdam bij de instelling der directie in 1625. Spoedig werd die correspondentie ook uitgebreid tot alle consuls langs de Middellandse Zee gevestigd en werd dit punt nader geregeld bij resolutie van de Staten-Generaal d.d. 29 november 1786. Ook werd later aan de verschillende consuls gelast om behalve met de directie te Amsterdam ook met die op de Maze geregelde correspondentie te onderhouden.
Ingevolge conventies met de steden Hoorn, Leiden en Rotterdam gesloten, werden door de directie te Amsterdam de door haar ontvangen consulaire brieven aan de directeuren dier steden ter lezing rondgezonden.
het onderhouden van de vriendschap met Algiers, Tunis en andere Barbarijse staten, hetgeen hoofdzakelijk geschiedde door het geven van jaarlijkse en van buitengewone presenten. De onkosten hiervan begonnen aanmerkelijk op de kas der directie te drukken, zodat de Staten-Generaal besloten de bestrijding dier onkosten bij beuren aan de verschillende Admiraliteitscolleges op te leggen. De (aankoop?) en verdeling der presenten bleef de taak der directie.
het geven van advies aan de Algemene Staten omtrent alle aangelegenheden van de handel, de benoeming van consuls en predikanten (te Constantinopel en Smyrna), het vaststellen van reglementen en plakaten, waartoe zij ook zelf de nodige voorstellen indiende.
Opdat de directie voldoende op de hoogte der handelsbeweging zou kunnen blijven, was reeds voor de regeling van 1786 de gewoonte om aan alle consuls bij hun aanstelling te gelasten om ieder half jaar aan de directie een lijst van in hun residentie aangekomen en vertrokken nationale schepen met de manifesten der ladingen over te zenden.
de benoeming der thesauriers, kanseliers en assessors in de verschillende schalen; de administratie van de financiën dier schalen, enz.
In één woord: alles wat strekken kon tot ondersteuning of bevordering van handel en scheepvaart in de Middellandse Zee en de Levant, was aan de voortdurende zorg der directie opgedragen.
In al deze werkzaamheden had de directie te Amsterdam, de presidentiële Kamer genaamd, steeds het leeuwenaandeel; zij nam in de meeste zaken het initiatief, belegde de algemene vergaderingen met de buitenleden, die te Amsterdam gehouden werden, stelde daarvan de punten van beschrijving vast, presideerde die vergaderingen, correspondeerde met alle consuls, stond in correspondentie met de ontvangers der convooien en licenten betreffende de inning der levantrechten, enz.
Middelen
Opdat de directie de taak, haar opgelegd, naar de eis zou kunnen vervullen en de kosten, daaraan verbonden, zou kunnen bestrijden, werden haar reeds spoedig na de oprichting de nodige middelen door de Algemene Staten toegestaan. De middelen waren de volgende:
een lastgeld van 20 stuivers per last van ieder nationaal schip gaande naar de Straat van Gibraltar. Gelijk boven medegedeeld is, was de burgemeesters van Amsterdam aan de directie toegestaan 4 stuivers per last te heffen van ieder schip uit de Levant te Amsterdam binnenvallende of uit Amsterdam naar de Levant vertrekkende. Bij plakkaat van haar Hoog Mogenden d.d. 24 juni 1625 was haar daarenboven bevoegdheid gegeven op 16 stuivers te heffen van die schepen zowel te Amsterdam als in andere steden en plaatsen van Holland. Bij resolutie van 8 september 1625 werd die 4 stuivers lastgeld ook toepasselijk verklaard op de andere steden dezer provincie.
Nadere plakaten hierover d.d. 4 september 1630 en 18 januari 1633 en 27 juli 1645. Bij resolutie van 8 september 1633 werd verder bepaald dat de schepen die met ballast door de Straat voeren, slechts 10 stuivers lastgeld zouden betalen. Bij plakaat van 2 mei 1636 werd het lastgeld van 20 stuivers ook opgelegd aan vreemde schepen uit deze landen naar de Straat en de Middellandse Zee varende.
Om te voorkomen dat die lastgelden ontdoken werden door schippers die naar Cadiz, Sevilla of St. Lucar uitklaarden, ofschoon hun bestemming was naar de Middellandse Zee, werd bij resolutie van 9 april 1676 een speciaal recht van 6 stuivers per last opgelegd aan alle schepen die naar genoemde havens vertrokken, terwijl zij mede onderworpen werden aan de visitatie en aan de betaling van de visitatierechten aan directeuren. Wederom trachtte men dit lastgeld te ontduiken door bij vertrek naar Cadiz, Sevilla of St. Lucar niet deze maar andere plaatsen, buiten de Middellandse Zee gelegen, op te geven. Vandaar dat bij resolutie van 9 februari 1759 de toepassing van de resolutie van 1676 tot alle plaatsen buiten de Middellandse Zee werd uitgebreid.
Zie hiervoor nog resolutie 28 oktober 1791 en decreet van het Wetgevend Lichaam van 31 mei 1803.
De resolutie van 18 januari 1633 machtigde de directie om een lening te sluiten tot aflossing der sommen die de kooplieden der Nederlandse natie in Cyprus en Syrië van tijd tot tijd in het belang van de handel genoodzaakt waren geweest te betalen. Tot betaling der rente en aflossing dier lening mochten directeuren 2% heffen van de goederen rechtstreeks komende uit Smyrna, Cyprus, Syrië en Palestina. (Op het ogenblik der invoering van deze nieuwe belasting sub 3 was deze heffing reeds enige jaren opgehouden.)
1% van alle goederen uit de Levant binnen deze landen te water of te land ingevoerd.
De goederen die van deze landen derwaarts vervoerd werden, bleven van belasting vrijgesteld. De resolutie van 1 februari 1666, die deze belasting instelde, bepaalde tegelijk dat zij zou worden ingevorderd door de ontvangers der convooien en licenten in alle provincies, die de ontvangsten jaarlijks aan directeuren zouden verantwoorden.
Nadere bepalingen over de inning van dit recht werden gegeven bij resolutie van 12 april 1675.
Bij resolutie van 5 december 1692 werd een plakaat uitgevaardigd, houdende straffen op het niet voldoen aan het bepaalde bij de resoluties van 1 februari 1666 en 15 april 1675.
Ingevolge resolutie van 2 augustus 1692 werd een plakkaat uitgevaardig, houdende straffen op het niet voldoen aan het bepaalde bij de resoluties van 1 februari 1666 en 12 april 1675.
Het heffen van dit recht was oorspronkelijk zonder bepaling van tijd toegestaan. In het laatste gedeelte der 17e eeuw begonnen de Perzische en Armenische kooplieden, die vroeger persoonlijk hun goederen uit een der havens van Turkije op Nederlandse schepen naar Holland brachten, deze zelf over Rusland, daar deze weg minder gevaarlijk en kostbaar was, en sommige met Nederlandse schepen hier te lande in te voeren. Hoewel zij tot in 1702 ook van deze goederen het 1% Levantrecht betaald hadden, begonnen enkele hunner dit te weigeren en beweerden zelfs recht te hebben op restitutie van de te veel betaalde belasting. Tengevolge daarvan wendden zich de directeuren van de Levantse Handel tot hunne Hoog Mogenden met verzoek dat de resolutie van 1 februari 1666 mocht worden toepasselijk verklaard op ruwe Persiaanse zijde, Armenische wol, kemelhaar of geitenwol, tapijten enz. die hier te lande over welke rijken en plaatsen en met welke schepen ook werden ingevoerd. Hiertoe besloten de Staten-Generaal bij resolutie van 1 augustus 1703, doch bepaalden tevens dat dit slechts bij provisie geaccordeerd werd voor de tijd van twee jaren. Sedert werd dit recht bij verschillende resoluties van tijd tot tijd gecontinueerd, o.a. 2 oktober 1730 voor zes jaren, evenzo in 1737 enz., totdat eindelijk de 22e maart 1800 door het Vertegenwoordigend Lichaam de continuatie daarvan voor onbepaalde tijd vergund werd.
Bij resolutie van 2 september 1749 werd dit recht tot 0,5% verlaagd op deze;fde vroeger reeds bepaald aangewezen zijden, wollen en andere goederen uit Perzië, Cyprus, Syrië en Palestina, direct of indirect hier te lande ingevoerd.
5% van de vrachtpenningen van de schepen die uit Smyrna in deze landen aankwamen, resolutie 25 juli 1671. Deze resolutie werd bij resolutie van 14 december 1679 in die voege geïnterpreteerd dat zij niet alleen verbindend was voor schepen van Smyrna komende, maar ook voor die van Constantinopel, Scandrona of Alexandrette of enige plaatsen in de Levant. (5% der vrachtpenningen.)
De omstandigheid dat te Smyrna vele vreemde schepen naar Holland bevracht werden, hetgeen nadelig was zowel voor de Nederlandse scheepvaart als voor de nationale handelshuizen aldaar en de kas van de directie in de schalen, gaf aanleiding tot de invoering van een nieuwe belasting, ingevolge het verzoek van de directie. De Staten-Generaal bepaalden bij resolutie van 21 mei 1770 dat (boven en behalve de sub 4 genoemde heffing) nog van zodanige goederen die met vreemde schepen uit de Levant werden aangevoerd, 5% van de waarde zou worden betaald volgens tarief vastgesteld bij resolutie van 27 april 1762, en welk tarief nog bij resolutie van 1 april 1776 verhoogd werd.
In tijden van stilstand van de Hollandse handel werd deze voor de vreemde scheepvaart belemmerde belasting tijdelijk opgeheven, o.a. bij resolutie van 12 en 25 juni 1795.
de ambassade- en consulaatrechten, waaroveer reeds hierboven gesproken is.
1 tot 6 genoemde inkomsten bezat de directie nog in 1807
zie rapport van dat jaar
en werden haar ook toegekend bij de wet van 11 juli 1814. Ook de wet van 19 december 1817 bevestigde dit behoudens de volgende veranderingen:
het lastgeld, sub 1 en 2 genoemd, werd verdubbeld ten aanzien van schepen onder de vlag van een vreemde mogendheid, in wier gebied de Nederlandse schepen aan hogere rechten dan de eigen onderdanen onderworpen waren
een 0,5% Levantrecht van de goederen die in dit rijk ter zeem 5% die te land werden ingevoerd.
Van al deze middelen deden de directeuren jaarlijks rekening en verantwoording aan de Generaliteits Rekenkamer. Zij moesten daarmede betalen: de renten en de aflossing der successief gesloten leningen ten behoeve van de Levant (o.a. 1666 en 1671); de tractementen van de ambassadeur te Constantinopel, de consul en verdere ambtenaren te Smyrna; eveneens de ordinares en extraordinares presenten aan de Turkse ambtenaren
zie resolutie van 1 augustus 1703
. Vroeger ook nog de presenten in Barbarije.
Evenwel zijn deze middelen niet altijd voldoende geweest om alle onkosten te bestrijden, zodat de Directie, toen in het laatst der achttiende eeuw de handel sterk was afgenomen, onderstand uit de staatskas moest vragen, hetgeen haar sedert 1797 herhaalde malen gegeven is.
Door de inlijving bij Frankrijk was ook de taak der directie geëindigd. Het decreet van 31 oktober 1810 bepaalde dat de directie van de Levantse Handel op 1 januari 1811 ontbonden was. Bij besluit van 14 juli 1810 had ook de minister van Buitenlandse Zaken de last ontvangen om aan de respectievelijke ministers der buitenlandse mogendheden te Amsterdam residerende te kennen te geven dat door de vereniging van Holland met Frankrijk deze missies vervallen zijn en om de ministers en consuls van Holland bij de onderscheiden mogendheden te rappelleren.
Door de chargé d'affaires de Constantinopel en door de consuls werden dientengevolge de archieven der consulaten aan de Franse vertegenwoordigers overgegeven, welke echtger na het herstel onzer onafhankelijkheid teruggegeven zijn.
Met onze onafhankelijkheid herleefde ook de directies. Bij Koninklijk Besluit van 26 januari 1814 werd de Kamer van de Levant voorlopig hersteld, definitief bij Koninklijk Besluit van 20 november 1814 nr. 54, gelijk mede de directie te Rotterdam, Dordrecht en Leiden, die te Middelburg bij Koninklijk Besluit van 19 november 1815 nr. 61.
Bij de wetten van 1814 en 1817 werd de directie van de Levantse Handel met haar rechten en verplichtingen nagenoeg op dezelfde voet geregeld als vóór 1795, terwijl bij Koninklijk Besluit van 8 juli 1818 nr. 31 nog een kamer te Ostende werd opgericht.
Niet lange tijd bleef deze nieuwe regeling stand houden, het belang van de handel vorderde de ontheffing van de lasten, waaraan deze onderworpen was. Dit geschiedde door de wet van 18 maart 1826 (Stb. 9), welke in jaar enig artikel bepaalde dat met 1 juli van dat jaar alle heffing van de rechten bij de wet van 19 december 1817 (Stb. 34) vastgesteld, zou ophouden en zulks zo hier te lande als in de schalen van de Levant, en dat op hetzelfde tijdstip afzonderlijke directie van de Levant zou opgeheven zijn.
Geschiedenis van het archiefbeheer
De opheffing van de directie van den Levantschen handel, overeenkomstig de wet van 18 Maart 1826, had ten gevolge, dat de archieven onder de verschillende kamers van directie berustende, bij besluit van den Minister van Binnenlandsche Zaken van 11 December 1827, n°. 88, met het Rijks-Archief werden vereenigd
Overgenomen uit: Overzigt van het Nederlandsch Rijks-Archief, 's Gravenhage 1854, blz. 161-162.
. De Rotterdamsche Kamer leverde slechts weinig, de Middelburgsche bijna niets, de Hoornsche in het geheel niets op.
Ook het Archief der Kamer te Amsterdam, of presidiale kamer, is gebrekkig en bij de overgifte der stukken bleek alras, hoeveel ook hier verloren gegaan, en met hoe weinig zorg het overige was behandeld geworden.
Alleen het weinige, dat uit de Kamer van Middelburg werd overgenomen, was, ten minste eenigermate, geinventariseerd. Eene nieuwe inventarisatie, schikking en zoo veel mogelijk kompletering van dat archief, waartoe het niet alleen aan tijd, maar ook aan ruimte ontbroken heeft, moet tot eene betere gelegenheid bespaard blijven. In den staat, waarin het zich bevindt, heeft het de bouwstoffen voor de Dissertatie van Mr. D. Canneman, de Batavorum mercatura Levantica, L. B. 1839, opgeleverd, en het is in de voorrede van dit werk dat de beste opgaven omtrent den inhoud van dit archief te vinden zijn.
Aanwijzingen voor de gebruiker
Openbaarheidsbeperkingen
Volledig openbaar.
Materiële beperkingen
Het archief kent beperkingen voor het raadplegen van stukken als gevolg van slechte materiële staat.
Aanvraaginstructie
Openbare archiefstukken kunnen online worden aangevraagd en gereserveerd. U kunt dit ook via de terminals in de studiezaal van het Nationaal Archief doen. Om te kunnen reserveren dient u de volgende stappen te volgen:
Creëer een account of log in.
Selecteer in de archiefinventaris een archiefstuk.
Klik op ‘Reserveer’ en kies een tijdstip van inzage.
Verwant materiaal
Beschikbaarheid van kopieën
Inventarisnummers van dit archief zijn niet in kopievorm beschikbaar
Bijlagen
Lijsten der opvolgende Orateurs, Residenten, Ambassadeurs enz. te Constantinopel en van de Consuls en verdere ambtenaren in de Levant en langs de Middellandse Zee.
Het Turkse Rijk
1 Constantinopel
Orateur / resident / ambassadeur en chargé d' affaires
1612-1639 Cornelis Haga Brief van Giacomo Ghisberthi Gisbrechti, zie R. 25 Oktober 1610 en Ordonnantieboek III fol. 306 benoemd bij R. 24 en 30 December 1610. Heeringa I 186/8 zegt: eerst 13 Augustus 1611, wat voorafgaat, waren slechts overwegingen. Zie zijn commissie 5 Juni 1614, Commissieboek fol. 302. Was 12 Oktober 1611 te Weenen, 17 Maart 1612 aankomst te Constantinopel.Capitulatie gesloten Juli 1612, vernieuwd 1622 (zie R. 27 Mei 1622). Op verzoek ontslagen bij R. 5 Augustus 1637. Vertrek 28 Mei 1639, en laat zijn neef en secretaris Cops tot nader order als plaatsvervanger achter. Terug in Holland 20 Augustus 1639. Haga verscheen in de Staten-Gen. en deed rapport 3 November 1639. Hij werd in 1645 benoemd tot Resident van de Hoge Raad en stierf 12 Augustus 1654. (Miss. Hoge Raad aan St. van Holland, 26 November 1654).
1639-1647 Henrico Cops Deze had niet de titel van Orateur doch was slechts ad interim met de waarneming belast krachtens R. 5 Augustus 1637. Haga noemt hem agent. Hij overleed 1 Febr. 1647.
1647 Theodoor Croll Na Cops' dood werd aan Theodoor Croll de protectie der Ned. natie provisioneel opgedragen. R. 18 April 1647. Croll overleed echter kort daarna. 11 Maart 1647
1647-1654 Nicolo Ghisbrechti De protectie der Ned. natie provisioneel aan Ghisbrechti opgedragen bij R. 10 Juni 1647. Hij overleed 10 November 1654 nadat hij te Constantinopel 52 jaren gewoond en handel gedreven had (zijn missie 18 Juni 1654).
1655-1665 Levinus Warnerus Bij R. 30 Januari 1655 wordt hem de protectie der Nederl. natie provisioneel tot nader order opgedragen. Hij woonde toen reeds te Constantinopel. Reeds bij missive van 6 Mei (rec. 15 Augustus) 1647 verzocht hij om aldaar in dienst van H.H.M. gebruikt te worden. Resident bij R. 8 Januari 1657. Hij overleed 15 Juni 1661.
1665-1668 Francesco de Brosses Waarnemend resident. Vertrekt naar Den Haag 29 September 1668, terug in 1669. R. 7 Oktober 1675 tevens thesaurier krachtens art. 3 van het Formulier op de amb. en consols van 1675. Hij overleed 16 Oktober 1682.
1665-1667 Mr. Joris Croock Bij R. 30 September 1665 werd aan Mr. Joris Croock bij provisie en tot nader order de protectie der Nederlandse natie opgedragen. Hij was vroeger secretaris van de ambassade in Engeland. Op reis naar C. verloor hij het leven bij de aardbeving te Ragusa op 6 april 1667
1668-1682 Justinus Colijer Benoemd tot resident R. 21 Juli 1667. Komt te C. aan 25 Mei 1668. Ontvangt titel van ambassadeur R. 10 April 1680. Overleed 28 December 1682, nalatende 6 kinderen w.o. 4 zonen. Zijn weduwe noemt zich Maria Engelbert dit Colijer. Zie ook Daniel de Hochepied op Smirna.
1684-1725 Jacobus Colijer Benoemd tot resident bij R. 29 November 1984, ambassadeur R. 11 Augustus 1688. Hij ontvangt de titel van graaf in 1695 (R. 29 Maart 1700) en overleed 6/17 Maart 1725 in de leeftijd van 68 jaren. Vele stukken over zijn nalatenschap in de acten van het gezantschap. 11 Maart 1730 testament van zijn weduwe Catarina de Bourg. Zij was 16 Juli overleden.
1725-1727 Bastiaan Fagel Was waarnemend resident 1725 tot 30 Mei 1727. Testament 1 April 1730, sterft dezelfde dag.
1727-1744 Cornelis Calkoen Benoemd tot ambassadeur R. 24 Juli 1725, aankomst te C. 30 Mei 1727. Bij res. 22 Oktober 1727 krijgt hij de titel van extra-ordinaris ambassadeur. Vertrekt 28 April 1744, na aanstelling tot ambassadeur bij het Hof van Frankrijk.
1744-1747 Jan Carel des Bordes Agent ad interim volgens R. 18 December 1743, tot de komst van De Hochepied.
1747-1763 Elbert baron de Hochepied Benoemd R. 13 Juni 1746, neemt in vergadering van 20 Mei 1747 afscheid van de St. Gen. en komt 8 December 1747 te C. aan. Sterft 11 Februari 1763, 57 jaren oud. Hij was een zusterszoon van wijlen de ambassadeur Colijer (missive Calkoen, Dresden, 29 Juni 1755).
1763-1764 Matthias van Asten Chargé d’affaires. Sterft 3 April 1764.
1764-1765 Conrad Godard Nicolas Schütz Chargé d’affaires tot de komst van de nieuwe ambassadeur 1765.
1765-1768 Willem Gerrit Dedel Benoemd tot ambassadeur bij R. 7 Mei 1764, komt te C. 12 Juli 1765. Overleed 26 Januari 1768.
1768-1776 Frederik de Weiler Chargé d’affaires benoemd tot ambassadeur bij R. 24 Februari 1775. Sterft 8 Mei 1776.
1776-1778 Joost Frederik Tor Chargé d’affaires tot de komst van de nieuwe ambassadeur.
1778-1784 Reijnier baron van Haeften, heer van Ophemert Benoemd tot ambassadeur bij R. 13 December 1776, komt aan te C. 29 Augustus 1778. Op zijn verzoek teruggeroepen bij R. 27 Oktober 1783, vertrekt 22 April 1784.
1785-1793 Frederik Gijsbert baron van Dedem, heer van Gelder en Hochmeule Benoemd tot ambassadeur bij R. 29 Maart 1784. Komt te C. aan 24 Augustus 1785. Vertrekt met verlof 5 September 1793, na tot Chargés d’Affaires te hebben aangesteld J.P. Panchaud en R. Braggiotti.
1793-1796 J.P. Panchaud en R. Braggiotti. Chargé d’Affaires gedurende de afwezigheid van de Ambassadeur.
1796-1799 Frederik Gijsbert baron van Dedem Vertrekt uit Holland naar Constantinopel in December 1795 en komt daar 28 April 1796 aan. Door de invloed der Engelsen werden de officiële betrekkingen in 1799 afgebroken en was Van Dedem genoodzaakt Constantinopel te verlaten en naar Boekarest te vertrekken waar hij in November 1799 aankwam. (zie hierover zijn missive 18 Januari 1799).
1802-1803 Frederik Gijsbert baron van Dedem Hij Keerde 20 Januari 1802 te Constantinopel terug, waar hij wederom door de Porte als ambassadeur werd erkend. Bij besluit van het Staatsbewind van 27 December 1802 nr. 17 krijgt hij verlof naar Holland te gaan. Zie verder besluit 16 Mei 1803. Hij vertrekt eerst 12 September 1803 en belast de eerste Dragoman Francois Testa met de waarneming van de zaken.
1803-1807 Francois Testa Chargé d’Affaires gedurende de afwezigheid van Van Dedem.